# 请教陈版-验资复核中因坏账政策改变导致股改净资产不足的问题

提问人：蓬蓬 _ 草草 时间：2017-03-20 09:41:27
陈版您好： A公司现正在进行IPO申报，我们在进行验资复核中发现股改经审计的净资产比我们调整后的审定数少了 450 万，差异主要是因为我们调整了企业的坏账政策，股改坏账政策较为宽松（ 3 个月以内不计提坏账，3-12个月按照5%计提），我们根据行业情况改为 1 年以内都按5%计提，导致坏账准备大幅度上升，所以导致了股改净资产不足。 请教陈版，这种坏账政策的改变导致的净资产不足是否可以接受。还是我们在做验资复核的时候不按照调整之后的坏账政策，还是按照原坏账政策为依据。谢谢

回答人：chenyiwei
与此次报表调整的口径一致。如果作为前期差错更正处理，则由此导致基准日净资产减少，应认定为基准日出资不足，要求全体发起人补足；如果作为基准日后的会计估计变更处理，则不影响基准日净资产。